【裁判字號】    95,交聲,118
【裁判日期】    951025
【裁判案由】    違反道路交通管理處罰條例
【裁判全文】
臺灣宜蘭地方法院交通事件裁定         95年度交聲字第118號
移送機關    交通部公路總局臺北區監理所宜蘭監理站
異  議  人
即受處分人  甲○○
上列異議人即受處分人因違反道路交通管理處罰條例案件，對於
交通部公路總局臺北區監理所宜蘭監理站民國95年8月14日所為
之裁決處分（原處分案號：宜監字第裁43-AEU470585號），聲明
異議，本院裁定如下：
     主  文
異議駁回。
     理  由
一、異議意旨略以：異議人甲○○雖於民國95年6月5日下午3時
    35分許，駕駛車牌號碼IP-7539號自小客車，停止於臺北市
    ○○路，但當時襄陽路塞車，且襄陽路與重慶南路口為紅燈
    ，異議人係為停等紅燈，並非併排停車，等到綠燈時異議人
    還是有往前行駛約50公尺，但因車子老舊而熄火，警員來時
    沒有問明停車不走的原因即開單舉發，異議人無法接受，爰
    依法聲明異議云云。
二、按汽車駕駛人停車時，併排停車者，處新臺幣（下同）600
    元以上1200元以下罰鍰，道路交通管理處罰條例第56條第1
    項第6款定有明文。又汽車停車時，不得併排停車，道路交
    通安全規則第112條第1項第10款亦有明文規定。次按違反道
    路交通管理事件統一裁罰標準及處理細則第11條第1項第1款
    復明定：行為人有本條例之情形者，應填製舉發違反道路交
    通管理事件通知單（以下簡稱舉發通知單），並於被通知人
    欄予以勾記，其通知聯依下列規定辦理：一當場舉發者，應
    填記駕駛人或行為人姓名、性別、出生年月日、地址、身分
    證統一號碼及車主姓名、地址、車牌號碼、車輛種類。被查
    獲之駕駛人或行為人為受處分人時，應將該通知單填記後交
    付該行為人簽名或蓋章收受之；拒絕簽章者，並記明其事由
    ，視為已收受。
四、經查：
（一）本件異議人於95年6月5日下午3時35分許，駕駛車牌號碼
      IP-7539號自小客車，在臺北市○○路併排停車，經臺北
      市政府警察局介壽派出所警員乙○○舉發等情，有交通部
      公路總局臺北區監理所宜蘭監理站95年8月14日宜監字第
      裁43-AEU470585號違反道路交通管理事件裁決書、臺北市
      政府警察局舉發違反道路交通管理事件通知單（以下簡稱
      舉發通知單，北市警交字第AEU470585號）附卷可稽。異
      議人雖未在舉發通知單上簽名，惟依照上開之說明，舉發
      員警因認異議人違規併排停車而對異議人掣發前開舉發通
      知單，並在舉發通知單各欄位載明駕駛人（即異議人）姓
      名、性別、出生年月日、地址、身分證統一號碼及車主姓
      名、地址、車牌號碼、車輛種類，及違規時、地、違規事
      實等情明確，雖異議人未於舉發通知單上簽名，但應視為
      業已收受該舉發通知單，應先敘明。
（二）又查，證人即本件舉發員警乙○○於本院調查時，以具結
      擔保其供述之真實性並在負擔偽證罪之心理處罰狀態下證
      稱：「.... 當時襄陽路與懷寧街四向併排停車很嚴重，
      回堵也很嚴重，所以先疏導交通，我將併排停車作驅離的
      動作，異議人所駕駛的車輛，是併排停在襄陽路由東往西
      的車道上，我沿著襄陽路往西方向先驅離，等所有併排車
      子離開後，我回頭看襄陽路由東往西的方向異議人的車子
      還是併排停車，我在之前驅離的時候就有看到異議人的車
      子，也有作勸離的動過（『作』之誤植），有以手勢及口
      頭告知。我看到異議人併排停車後我再一次請異議人離開
      ，異議人表示在等人，還是沒有離開，我請異議人出示證
      件，並且開單。」、「（問：是否確定異議人併排停車時
      旁邊有車子？）有，也是臨時停車，車號、車型不記得。
      」、「（問：異議人併排停車位置前方有無車輛？）第一
      次驅離前，整排都是臨時併排停車，等到我回頭時只有異
      議人車輛併排停車，前方的車輛都被我驅離了。」、「（
      問：異議人在第二次時有無告訴你為何不離開？）異議人
      表示他在等人，下車拿了東西馬上要離開。」等語，證述
      異議人確有併排停車之事實，且其第2次併排停車時，前
      方並無其他車輛，應無塞車並停等紅燈之情事存在。
（三）異議人又以：當時其妻係為去領中國信託股東會紀念品才
      停在該處，伊停紅燈後因車子老舊而熄火，無法發動才停
      在原地，警員不問其停車原因即開單舉發，伊向警方解釋
      車子有問題，警員不聽解釋即開單舉發等語，並提出點火
      器發票收據為證。然查，證人乙○○於本院調查時結稱，
      異議人僅向其表示要等人，沒有提到車子狀況等語，且核
      異議人於95年8月17日所提出之申訴狀係陳以：「因前後
      都有車輛無法行駛，人在車內，警察來時同樣前前後後有
      車輛，應當一併處罰，且警察的態度惡劣，無法接受，應
      當以勸導方式叫駕駛人離開，警察的處理無法接受，希望
      上級可察清楚，況且我們的車子有慢慢在行駛中。」等語
      ，並未提及其所駕車輛有停等紅燈，或復因車子老舊而停
      車未駛離之情形，先後所陳已不一致，異議之主要理由亦
      相歧異。復以，執勤警員乙○○與異議人間，素不相識更
      無怨懟抑或過節存在，衡情衡理皆無設詞誣攀之必要，證
      人乙○○經本院訊問後，又經合法具結，證詞又無何瑕疵
      或矛盾之處，應可採信，足認異議人於前揭時、地駕駛車
      輛，確有併排停車之違規行為。
（四）至有關異議人所稱其當時人在車上，警方應以勸導方式處
      理，及警員是否應將當時併排停車之全數駕駛人開單舉發
      乙節，涉及警員就當時交通狀況之混亂程度、違規情節之
      嚴重程度及警方人力是否得以全數開單所為之具體判斷，
      若無違反行政法例如平等、不當連結禁止等原則，應無礙
      本院對於異議人上開違規事實之認定。
五、綜上所述，異議人駕駛上開自小客車於前開時、地違規併排
    停車之事實，堪以認定，是原處分機關據以援引上開規定，
    裁處異議人罰鍰1,200元，於法並無違誤，本件異議為無理
    由，應予駁回。
據上論斷，應依道路交通案件處理辦法第19條，裁定如主文。
中    華    民    國    95    年    10    月    25    日
                  交通法庭法  官    郭淑珍
以上正本證明與原本無異。
如不服本裁定，應於裁定送達後5日內向本院提出抗告狀。（需
附繕本）
                          書記官    林秀麗
中    華    民    國    95    年    10    月    26    日


司法院資訊處製作；財團法人民間司法改革基金會備份。
